【裁判字號】    98,上易,476
【裁判日期】    980323
【裁判案由】    竊盜
【裁判全文】
臺灣高等法院臺中分院刑事判決         98年度上易字第476號
上  訴  人  臺灣彰化地方法院檢察署檢察官
被      告  乙○○
                    現於台灣彰化監獄
上列上訴人因竊盜案件，不服臺灣彰化地方法院97年度易字第
1679號中華民國97年12月26日第一審判決（起訴案號：臺灣彰化
地方法院檢察署97年度偵字第5343號），提起上訴，本院判決如
下：
    主  文
上訴駁回。
    理  由
一、按不服地方法院之第一審判決而上訴者，須提出上訴書狀，
    並應敘述具體理由，刑事訴訟法第三百六十一條第一項定有
    明文，此為上訴必備之程式；而所謂「具體理由」，必係依
    據卷內既有訴訟資料或提出新事證，指摘或表明第一審判決
    有何採證認事、用法或量刑等足以影響判決本旨之不當或違
    法，而構成應予撤銷之具體事由，始克當之（例如：依憑證
    據法則具體指出所採證據何以不具證據能力，或依憑卷證資
    料，明確指出所為證據證明力之判斷如何違背經驗、論理法
    則）；倘僅泛言原判決認定事實錯誤、違背法令、量刑失之
    過重或輕縱，而未依上揭意旨指出具體事由，或形式上雖已
    指出具體事由，然該事由縱使屬實，亦不足以認為原判決有
    何不當或違法者（例如：對不具有調查必要性之證據，法院
    未依聲請調查亦未說明理由，或援用證據不當，但除去該證
    據仍應為同一事實之認定），皆難謂係具體理由，俾與第二
    審上訴制度旨在請求第二審法院撤銷、變更第一審不當或違
    法之判決，以實現個案救濟之立法目的相契合，並節制濫行
    上訴（最高法院97年度台上字第892號刑事判決參照)）。次
    原審法院認為上訴不合法律上之程式者，應以裁定駁回之。
    第二審法院認為上訴書狀未敘述理由或上訴有第三百六十二
    條前段之情形者，應以判決駁回之。又分別為刑事訴訟法第
    三百六十二條、第三百六十七所明定。再第三百六十七條之
    判決，得不經言詞辯論為之。同法第三百七十二條亦定有明
    文。
二、檢察官上訴意旨略以：被告乙○○迭於警詢時及偵查中多次
    設詞狡辯，犯後態度不佳，雖於原審審理中自白犯行，諒係
    罪證確鑿，無法再行狡辯以求脫罪之故。另被告甫因施用毒
    品案件於民國95年3月1日執行完畢。原審竟以被告到庭坦承
    犯行為由，認被告犯後態度良好，未慮及被告為累犯僅輕判
    拘役20日，所量刑度實已失輕而有不當云云。
三、按量刑之輕重係屬事實審法院得依職權自由裁量之事項，苟
    已斟酌刑法第57條各款所列情狀而未逾法定刑度，即不得遽
    指為違法。且在同一犯罪事實與情節，如別無其他加重或減
    輕之原因，下級審法院量定之刑，亦無過重或失輕之不當情
    形，則上級審法院對下級審法院之職權行使，原則上應予尊
    重，最高法院雖著有85年度臺上字第2446號判決可資參照，
    云云，經查原審已爰審酌被告不思循正當途徑獲取所需，任
    意攫取他人財物，輕忽他人之財產法益，暨考量其犯罪之手
    段、竊得物品之價值，又竊盜贓物業已經被害人領回，有贓
    物認領保管單1紙在卷可參等一切情狀，並依累犯之規定加
    重其刑，因而量處被告乙○○共同竊盜，累犯，處拘役貳拾
    日，並諭知易科罰金之折算標準。經核依被告犯罪之情節，
    被告僅係乘重型機車行經彰化縣鹿港鎮○○路○段605號旁
    農地時，見甲○○所有之不銹鋼管1支（長約360公分，重約
    15公斤）置於該處，予以徒手竊取該鋼管，情節情微，原判
    決量處拘役二十日，核屬相當，並未逾法定刑，本院應予尊
    重，檢察官徒憑一己之見，認原判決量刑過輕，未依據卷內
    既有訴訟資料或提出新事證，指摘或表明第一審判決有何採
    證認事、用法或量刑等足以影響判決本旨之不當或違法，而
    構成應予撤銷之理由，亦非屬上訴第二審之具體理由。依上
    揭說明，檢察官提起之第二審上訴不合法律上程式，爰不經
    言詞辯論，判決駁回上訴。
三、據上論斷，應依刑事訴訟法第三百六十七條前段、第三百七
    十二條，判決如主文。
中    華    民    國    98    年    3     月    23    日
            刑事第四庭    審判長法  官  洪  耀  宗
                                法  官  許  文  碩
                                法  官  蔡 王 金 全
上列正本證明與原本無異。
不得上訴。
                                書記官  金  珍  華
中    華    民    國    98    年    3     月    23    日


司法院資訊處製作；財團法人民間司法改革基金會備份。
